最高法院刑事判決　　　　　　　　　 111年度台上字第3025號
上　訴　人　簡廷澔



選任辯護人　吳秋樵律師
上列上訴人因妨害性自主案件，不服臺灣高等法院花蓮分院中華
民國111年2月15日第二審判決（111年度侵上訴字第6號，起訴案
號：臺灣花蓮地方檢察署110 年度撤緩偵字第92號），提起上訴
，本院判決如下：
    主  文
上訴駁回。
    理  由
一、按刑事訴訟法第377 條規定，提起第三審上訴，應以原判決
    違背法令為理由，係屬法定要件；而上訴第三審法院之案件
    ，是否以判決違背法令為上訴理由，應就上訴人之上訴理由
    書狀加以審查。如果上訴理由書狀並未具體指摘原判決不適
    用何種法則或如何適用不當，或所為指摘，顯與法律規定得
    為第三審上訴理由之違法情形不相適合時，均應認其上訴為
    不合法律上之程式，予以駁回。至於原判決究竟有無違法，
    與上訴是否以違法為理由，係屬二事。
二、按被告於緩起訴期間內，有下列情形之一者，檢察官得依職
    權或依告訴人之聲請撤銷原處分，繼續偵查或起訴：㈠、於
    期間內故意更犯有期徒刑以上刑之罪，經檢察官提起公訴者
    。㈡、緩起訴前，因故意犯他罪，而在緩起訴期間內受有期
    徒刑以上刑之宣告者。㈢、違背第253 條之2第1項各款之應
    遵守或履行事項者。刑事訴訟法第253 條之3第1項定有明文
    。經查原判決已說明：上訴人甲○○於民國108年10月20 日
    凌晨，涉嫌犯本件強制猥褻案件，於與告訴人達成和解取得
    宥恕後，經臺灣花蓮地方檢察署（下稱花蓮地檢署）檢察官
    於109年4月27日，以108 年度偵字第5181號為附條件之緩起
    訴處分確定，緩起訴期間為1年6月，但上訴人應自109 年 4
    月27日起至110年7月26日（嗣因疫情因素延長至110年9月26
    日）止，向花蓮地檢署指定之政府機關、政府機構、行政法
    人、社區或其他符合公益目的之機構或團體提供100 小時之
    義務勞務，然上訴人在上開履行期限屆至時，僅完成義務勞
    務88小時，花蓮地檢署檢察官乃於110年10月4日，以上訴人
    未完成義務勞務為由，撤銷本案緩起訴處分，該撤銷緩起訴
    處分書於同年月8 日送達於上訴人本人親自收受，上訴人未
    於10日內聲明異議而確定，因檢察官撤銷本案緩起訴處分係
    因上訴人另犯販賣第三級毒品罪而受羈押，屬於可歸責於上
    訴人之事由，花蓮地檢署檢察官嗣於同年10月21日追加起訴
    上訴人本件犯行，於法並無違誤。乃第一審法院竟以上訴人
    在前開履行期限屆至前之110年8月19日，因涉犯販賣第三級
    毒品案件而遭羈押，至同年10月15日方獲釋放，致上訴人無
    從於人身受拘束期間履行上開未完成之12小時義務勞務，檢
    察官以此不可歸責於上訴人之事由，依刑事訴訟法第253 條
    之3第1 項第3款規定撤銷上訴人前開緩起訴處分，進而追加
    起訴上訴人本件之犯行，其追加起訴之程序違背法律規定，
    應為不受理之判決云云，即難認為允洽。因而撤銷第一審之
    不當判決，諭知本件應發回第一審法院另為適法之處理等旨
    。核其所為論斷及說明，俱有卷內資料足憑，並無違法或不
    當之情形，自不能任意指摘為違法。上訴意旨泛謂原判決撤
    銷第一審判決為不當云云，無非置原判決已詳細論敘說明之
    事項及屬原審採證認事職權之適法行使，徒憑己見而為不同
    之評價，核與法律規定得為第三審上訴之違法情形不相適合
    ，自非合法之第三審上訴理由。揆之首揭規定及說明，本件
    上訴人之上訴為不合法律上之程式，應予駁回。
據上論結，應依刑事訴訟法第395條前段，判決如主文。
中    華    民    國   111    年    7     月    20    日
                  刑事第九庭審判長法  官  蔡  彩  貞  
                                  法  官  鄧  振  球  
                                  法  官  梁  宏  哲  
                                  法  官  蔡  廣  昇  
                                  法  官  周  盈  文  
本件正本證明與原本無異
                                  書記官
中    華    民    國   111    年    7     月    21    日